臺灣宜蘭地方法院刑事判決　　　　　　　 100年度訴字第63號
公　訴　人　臺灣宜蘭地方法院檢察署檢察官
被　　　告　林昆鋒
選任辯護人　李秋銘律師
　　　　　　黃金亮律師
上列被告因毒品危害防制條例案件，經檢察官提起公訴（99年度
偵字第5249號、100年度偵字第355號），本院判決如下：
    主  文
林昆鋒犯如附表一所列之販賣第二級毒品罪，累犯，處如附表一
「宣告刑」欄所示之刑。又犯如附表二、五所列之轉讓禁藥罪，
俱為累犯，各處如附表二、五「宣告刑」欄所示之刑。又犯如附
表三、四、六所列之轉讓第一級毒品罪，俱為累犯，各處如附表
三、四、六「宣告刑」欄所示之刑。應執行有期徒刑伍年陸月，
扣案之第一級毒品海洛因貳包（毛重共計壹點肆公克）、第二級
毒品安非他命拾貳包（毛重共計拾參點捌伍公克），均沒收銷燬
之；扣案之門號0000000000號行動電話手機（含SIM
卡壹張）壹具、電子磅秤壹台，均沒收之；販賣第二級毒品所得
財物新臺幣貳仟伍佰元沒收之，如全部或一部不能沒收時，以其
財產抵償之。
其餘被訴如附表七所示販賣第一級毒品部分，均無罪。
    事  實
一、林昆鋒前因毒品危害防制條例案件，經本院以98年度簡字第
    806號判決判處有期徒刑五月，如易科罰金，以新臺幣一千
    元折算一日確定，甫於民國99年7月16日易科罰金執行完畢
    。詎林昆鋒猶不知悔改，明知海洛因、安非他命分別為毒品
    危害防制條例第2條第2項第1款、第2款規定所規定之第一、
    二級毒品，且安非他命亦屬藥事法第83條第1項所規定之禁
    藥，均不得非法販賣、轉讓，惟其竟仍分別為下列之犯行：
（一）林昆鋒意圖營利，基於販賣第二級毒品安非他命之犯意，
      以附表一所示之聯絡方式與陳政隆聯絡後，即於附表一所
      示之交易時間、交易地點，販賣如附表一「交易金額」欄
      所示金額之第二級毒品安非他命予陳政隆，藉此以牟取利
      益（賺取其中價差新臺幣五百元），且因而取得如附表一
      「交易金額」欄內所示之販賣安非他命毒品所得財物。
（二）林昆鋒基於轉讓禁藥安非他命（亦屬第二級毒品）之犯意
      ，於附表二所示之時、地及聯絡轉讓方式，轉讓交付如附
      表二「轉讓數量」欄所示數量（未達加重其刑標準—淨重
      十公克）之禁藥安非他命毒品予張華舜。
（三）林昆鋒基於轉讓第一級毒品海洛因之犯意，於附表三所示
      之時、地及聯絡轉讓方式，轉讓交付如附表三「轉讓數量
      」欄所示數量（未達加重其刑標準—淨重五公克）之海洛
      因毒品予游弘揚。
（四）林昆鋒基於轉讓第一級毒品海洛因之犯意，於附表四所示
      之時、地及聯絡轉讓方式，轉讓交付如附表四「轉讓數量
      」欄所示數量（未達加重其刑標準—淨重五公克）之海洛
      因毒品予游弘揚。
（五）林昆鋒基於轉讓禁藥安非他命（亦屬第二級毒品）之犯意
      ，於附表五所示之時、地及聯絡轉讓方式，轉讓交付如附
      表五「轉讓數量」欄所示數量（未達加重其刑標準—淨重
      十公克）之禁藥安非他命毒品予游弘揚。
（六）林昆鋒基於轉讓第一級毒品海洛因及禁藥安非他命（亦屬
      第二級毒品）犯意，於附表六所示之時、地及聯絡轉讓方
      式，同時轉讓交付如附表六「轉讓數量」欄所示數量（海
      洛因未達加重其刑標準—淨重五公克、安非他命未達加重
      其刑標準—淨重十公克）之海洛因及禁藥安非他命毒品予
      游弘揚。
二、案經宜蘭縣政府警察局羅東分局報請臺灣宜蘭地方法院檢察
    署檢察官偵查起訴。
    理  由
壹、證據能力部分：
一、按被告以外之人於審判外之言詞或書面陳述，除法律有規定
    者外，不得作為證據，刑事訴訟法第159條第1項定有明文。
    查證人游弘揚、張華舜於警詢中之陳述，均屬被告以外之人
    於審判外之陳述，被告並已否認渠等上開陳述之證據能力，
    且該等警詢之陳述亦不具刑事訴訟法第159條之2、第159條
    之3規定之要件，則參諸刑事訴訟法第159條第1項、第159條
    之2、第159條之3規定，上列證人於警詢中之陳述，均無證
    據能力。
二、次按，被告以外之人於審判外之陳述，雖不符前四條之規定
    ，而經當事人於審判程序同意作為證據，法院審酌該言詞陳
    述或書面陳述作成時之情況，認為適當者，亦得為證據。當
    事人、代理人或辯護人於法院調查證據時，知有第159條第1
    項不得為證據之情形，而未於言詞辯論終結前聲明異議者，
    視為有前項之同意，刑事訴訟法第159條之5第1項、第2項定
    有明文。查證人陳政隆於警詢中之陳述，雖屬被告以外之人
    於審判外之陳述，然被告、辯護人、檢察官均同意採用上開
    警詢陳述作為本案證據，且本院審酌該等證據資料作成時之
    狀況，並無不宜作為證據情事，依刑事訴訟法第159條之5第
    1項規定，自得作為證據。又被告、辯護人、檢察官於本院
    審理時對於下列所述之其他證據資料，均不爭執其證據能力
    ，本院審酌該等證據資料作成時之狀況，並無不宜作為證據
    情事，依刑事訴訟法第159條之5第2項規定，自均得作為證
    據。
貳、有罪部分：
一、上揭事實欄（一）（即附表一）所載販賣第二級毒品安非他
    命之犯罪事實，迭據被告於警詢及本院審理時自白坦承不諱
    （見本院卷第17、21至22、45、68-2、68-3、258至259、26
    5、267頁），核與證人陳政隆於警詢及檢察官偵訊時證述之
    情節相符（見宜蘭地檢署99年度他字第1286號卷第61至63、
    77至79頁）。另檢察官採取陳政隆之頭髮送驗之結果，測得
    陳政隆之頭髮呈現甲基安非他命陽性反應，其施用甲基安非
    他命毒品之參考時段係99年8月至12月間之事實，亦有法務
    部調查局100年2月23日調科壹字第10000053580號鑑定書可
    資佐證，足證人陳政隆於99年12月6日至9日間確有取得安非
    他命類毒品施用之需求。又警方於99年12月15日晚間10時5
    分許，持本院核發之搜索票，前往被告位於宜蘭縣羅東鎮○
    ○○路188號8樓之3住處搜索時，當場扣得被告所有之安非
    他命12包（毛重共計13.85公克）、海洛因2包（毛重共計1.
    4公克）、電子磅秤1台等物之事實，亦有本院99年聲搜字第
    405號搜索票、宜蘭縣政府警察局羅東分局搜索扣押筆錄、
    扣押物品目錄表在卷可稽，足證被告確實能持有可供販賣用
    之安非他命毒品及秤量分裝毒品用之電子磅秤。參以被告於
    本院審理時復供承「伊販賣安非他命予陳政隆，賺得差價新
    臺幣五百元」等情甚明（見本院卷第45、259頁），足認被
    告將第二級毒品安非他命出售而從中賺取差價之牟利意圖甚
    明。綜上各情，足徵證人陳政隆前揭證詞及被告首揭自白確
    均與事實相符，本件事證已臻明確，被告販賣第二級毒品安
    非他命之犯行已堪予認定，應依法論科。
二、轉讓安非他命予張華舜部分【即事實欄（二）】：
    訊據被告矢口否認有何轉讓禁藥安非他命之犯行，辯稱「99
    年12月13日是張華舜自己拿我的安非他命來施用的，不是我
    拿給他用的，張華舜也沒有問過我，是我聽到吸食的聲音才
    發現張華舜拿我的安非他命施用，我沒有轉讓的意思與犯行
    。」云云，辯護人亦辯護稱「張華舜取用安非他命，係出於
    張華舜本身之自發性行為，並非被告有主動轉讓之意思，被
    告只是對於張華舜之使用安非他命消極的不予制止，此一消
    極不予制止之行為，與積極作為之轉讓行為之意涵並不相當
    ，並不能因此即謂有轉讓之積極犯意。」云云，然查：
（一）證人張華舜已於檢察官偵訊及本院審理結證「99年12月13
      日晚上10、11時許，我到被告位於宜蘭縣羅東鎮○○○路
      188號8樓之3住處時，我看見玻璃吸食器內有安非他命，
      我就問被告可否讓我施用，被告回答『嗯，可以用』，我
      就拿起來施用。當天被告及游弘揚都有施用安非他命，我
      是最後一個施用的。被告並沒有向我及游弘揚收取施用安
      非他命的錢，被告請我施用的量約值新臺幣三百元。我去
      被告住處之前，是使用0000000000號電話聯絡被告。」等
      情綦詳（見宜蘭地檢署99年度他字第1286號卷第11頁，本
      院卷第164至166、169至170、174至175頁），核與證人游
      弘揚於檢察官偵訊及本院審理時所結證「99年12月13日晚
      上，張華舜在被告住處施用安非他命，張華舜所施用之安
      非他命是被告提供的。張華舜施用安非他命，我也有一起
      施用。是被告將安非他命放入玻璃球吸食器後，我們三人
      輪流施用。被告並沒向我或張華舜收錢。」之情節相符（
      見宜蘭地檢署99年度他字第1286號卷第33頁，本院卷第15
      8至160、222至224頁）。而衡諸證人張華舜、游弘揚與被
      告間並無任何深仇大恨（此據被告及證人張華舜、游弘揚
      供明在卷，見本院卷16、18、148、168、216至261頁），
      證人張華舜、游弘揚均無設詞誣陷被告之動機存在，倘被
      告並無將安非他命無償撥讓予證人張華舜，衡諸常情，證
      人張華舜、游弘揚當無一致捏造不利於被告之供述之理。
      更何況，證人張華舜、游弘揚前揭證詞，亦與被告所坦認
      「99年12月13日晚上10、11時許，張華舜在伊住處宜蘭縣
      羅東鎮○○○路188號8樓之3時，曾施用伊所有之安非他
      命，價值約新臺幣三百元。伊並沒有向張華舜收錢。」之
      情節相符（見本卷第18、45、259頁），且由被告在99年1
      2月15日晚間10時5分許，遭警方查扣安非他命12包之事實
      ，亦可佐證被告確實能持有可供轉讓用之安非他命毒品，
      依此，足見證人張華舜、游弘揚前揭指訴確非虛構。參以
      ，證人張華舜於99年12月13日晚間8時30分許，確有以000
      0000000號電話與被告持用之0000000000號電話進行通聯
      之事實，亦有0000000000號電話通聯紀錄在卷可稽（見本
      院卷第102頁背面），此一通聯情形，亦與證人張華舜之
      證詞相符，由此益徵證人張華舜之證詞確與實情相符，應
      可採信。
（二）至於被告及辯護人雖以前揭情詞置辯，然依上開證人張華
      舜、游弘揚之證詞，可知確實係被告積極的無償提供安非
      他命予張華舜施用，顯然被告自始即有轉讓安非他命與張
      華舜之犯意與犯行，被告及辯護人所辯「是張華舜自己拿
      被告所有之安非他命來施用，被告僅是消極的未制止張華
      舜之行為，被告並無轉讓之意思與行為。」云云，顯與實
      情有間，均不足採。
（三）綜上所述，此部分事證已臻明確，被告以首揭情詞否認犯
      行，要屬事後卸責諉過之詞，無可採信，其於附表二所示
      之時間、地點，以附表二所示之聯絡方式與張華舜聯絡後
      ，將其所持有如附表二「轉讓數量」欄所示金額數量之禁
      藥安非他命毒品，無償轉讓予張華舜之犯行，已堪予認定
      ，應依法論科。
三、轉讓海洛因予游弘揚部分【即事實欄（三）】：
    訊據被告矢口否認有何轉讓海洛因之犯行，辯稱「我沒有於
    99年11月23日，在『英豪』的住處，轉讓海洛因予游弘揚。
    」云云，然查：
（一）證人游弘揚已於檢察官偵訊時結證「99年11月23日晚上，
      我以行動電話與林昆鋒聯絡後，當天晚上在『英凱』（與
      『英豪』係兄弟，此據證人張華舜於檢察官偵訊時證述在
      卷，見宜蘭地檢署99年度他字第1286號卷第11頁）家裡，
      被告免費提供約值新臺幣五百元份量之海洛因給我施用。
      」等情綦詳（見宜蘭地檢署99年度他字第1286號卷第34頁
      ，本院卷第224至225頁），而衡諸證人游弘揚與被告間並
      無任何深仇大恨，被告並將證人游弘揚視為自己的親弟弟
      （此據被告及證人游弘揚供明在卷，見宜蘭地檢署99年度
      他字第1286號卷第34頁，本院卷第16、148至149、261至2
      62頁。另依本院卷第71至105頁所附被告所使用門號00000
      00000號行動電話於99年10月31日至99年12月30日之通聯
      紀錄，顯示被告與證人游弘揚於上開期間之通聯次數十分
      頻繁，幾乎是天天有通聯、每天通聯數次，可見被告與證
      人游弘揚確實是十分的親密友好。），證人游弘揚顯無設
      詞誣陷被告之動機存在，倘被告並無將海洛因無償撥讓予
      證人游弘揚，衡諸常情，證人游弘揚當無於檢察官偵訊時
      故意捏造不利於被告之供述之理。
（二）其次，參諸卷附證人游弘揚之前案紀錄表所示（見本院卷
      第66頁），游弘揚確有因施用第一、二級毒品，而於99年
      6月9日經裁定送觀察勒戒之前案紀錄。且證人游弘揚於10
      0年5月16日本院審理時復證稱「之前曾施用海洛因、安非
      他命，一直到2、3個月前才停止施用」（見本院卷第149
      至150頁），顯見證人游弘揚於99年11月23日當時，確有
      取得海洛因施用之需求。又警方於99年12月15日晚間10時
      5分許，持本院核發之搜索，前往被告位於宜蘭縣羅東鎮
      ○○○路188號8樓之3住處搜索時，當場扣得被告所有之
      海洛因毒品2包之事實，業經認定在前，足證被告確實能
      持有可供轉讓用之海洛因毒品。依此，亦足以佐證證人游
      弘揚前揭偵查中之證詞，應屬有據。
（三）佐以，證人游弘揚於99年11月23日晚間7時33分04秒許、
      晚間7時53分23秒許，確有以0000000000號電話與被告持
      用之0000000000號電話，為以下之通聯：
      「A（被告）：拍謝！我睡著了。
      B（游弘揚）：睡著了好阿，才會清醒。
      A：我現在要帶「多多」去洗澡。
      B：你跟我講這個幹什麼？
      A：看你要那個嗎？
      B：你要拿給我嗎？好阿。
      A：恩阿。
      B：你要到羅高找我嗎?
      A：我先帶「多多」去洗澡。
      B：你用好再打給我。」、
      「A（被告）：我現在要回去了。
      B（游弘揚）：來大洲啦。
      A：英凱那邊嗎？
      B：是阿。你不是還要帶東西給我嗎？
      A：對阿。」，此有通訊監察譯文及本院99年度聲監字第1
      53號通訊監察書（見宜蘭地檢署99年度他字第1286號卷第
      22頁，宜蘭地檢署99年度警聲搜字第440號卷第39至41頁
      ），上開通聯內容提及被告與游弘揚到『英凱』家，適與
      證人游弘揚證述「被告在『英凱』家提供海洛因予伊」之
      情節相符，且通聯內容內提及被告要拿東西給證人游弘揚
      ，但是二人於電話內容內卻以彼此所知的「那個」、「東
      西」等隱晦言語來溝通，此舉亦與一般毒品人口聯絡毒品
      事宜所慣用之通聯方式相符。依此，益徵證人游弘揚於偵
      查中之證詞，確屬真實可採。
（四）至於證人游弘揚於審理中雖不否認「99年11月23日，伊有
      宜蘭縣三星鄉大洲村『英豪』（『英凱』）住處，施用海
      洛因」乙情（見本院卷第142頁），惟卻改稱「我不知道
      所施用之海洛因之來源為何」、「99年11月23日與被告之
      通聯與海洛因毒品無關，是被告要帶電腦零件給我。」云
      云（見本院卷第143、157頁），然證人游弘揚於99年11月
      23日既有在『英凱』、『英豪』位於宜蘭縣三星鄉大洲村
      之住處施用海洛因，則其豈有不知所施用海洛因之來源之
      理？故證人游弘揚於審理中稱「我不知道所施用之海洛因
      之來源為何」云云，顯屬事後避重就輕，冀能含糊帶過而
      來迴護被告之舉止，自不足採信。又依上開通訊監察譯文
      內容觀之，全文內容內並無隻字片語提及與電腦零件有關
      之物，而電腦零件何其多，通話的對方如何知曉「那個」
      、「東西」代表什麼意思呢？更何況，電腦零件又不是見
      不得人的事，電話中自可光明正大的講，何須神秘的以「
      那個」、「東西」來表示呢？故證人游弘揚事後翻異前詞
      改稱「99年11月23日與被告之通聯與海洛因毒品無關，是
      被告要帶電腦零件給我。」云云，顯屬迴護被告之語，不
      足採信。
（五）綜上所述，此部分事證已臻明確，被告以首揭情詞否認犯
      行，要屬事後卸責諉過之詞，無可採信，其於附表三所示
      之時間、地點、聯絡方式與游弘揚聯絡後，即將其所持有
      如附表三「轉讓數量」欄所示金額數量之海洛因毒品，無
      償轉讓予游弘揚之犯行，已堪予認定，應依法論科。
四、轉讓海洛因予游弘揚部分【即事實欄（四）】：
    訊據被告矢口否認有何轉讓海洛因之犯行，辯稱「我沒有於
    99年12月1日轉讓海洛因予游弘揚」云云，然查：
（一）證人游弘揚已於檢察官偵訊時結證「99年12月1日晚間，
      我以行動電話與林昆鋒聯絡，我告訴林昆鋒我要去找他，
      請他準備一下注射針筒，當天晚上我去林昆鋒住處，林昆
      鋒免費請我施用海洛因，大約價值新臺幣五百元。」等情
      綦詳（見宜蘭地檢署99年度他字第1286號卷第34頁，本院
      卷第226至227頁），而衡諸證人游弘揚與被告十分的親密
      友好，彼此並無任何深仇大恨，顯然證人游弘揚並無設詞
      誣陷被告之動機存在，倘被告並無將海洛因無償撥讓予證
      人游弘揚，衡諸常情，證人游弘揚當無於檢察官偵訊時故
      意捏造不利於被告之供述之理。況且，被告於審理中亦坦
      認「游弘揚於99年12月1日晚上，在伊住處時，有取走伊
      所有之海洛因施用，伊並未向游弘揚收錢。」之事實（見
      本院卷第16至17、20頁），依此，足徵證人游弘揚前揭證
      詞，應屬實情。
（二）其次，依前所述，證人游弘揚曾因施用第一、二級毒品，
      而於99年6月9日經裁定送觀察勒戒之前案紀錄，且證人游
      弘揚於100年5月16日本院審理時復證稱「之前曾施用海洛
      因、安非他命，一直到2、3個月前才停止施用」等情在卷
      ，顯見證人游弘揚於99年12月1日當時，確有取得海洛因
      施用之需求。另由被告在99年12月15日晚間10時5分許，
      遭警方查扣海洛因2包之事實，亦可佐證被告確實能持有
      可供轉讓用之海洛因毒品。依此，亦足以佐證證人游弘揚
      前揭偵查中之證詞，應屬有據。
（三）佐以，證人游弘揚於99年12月1日晚間6時28分37秒許，確
      有以0000000000號電話與被告持用之0000000000號電話，
      為以下之通聯「
      A（被告）：我身上那支你知道嗎？你要嗎？
      B（游弘揚）：什麼阿？
      A：剛才入好的，新的。你出來拿。
      B：好好。」，此有通訊監察譯文（見宜蘭地檢署99年度
      他字第1286號卷第23頁）及上開通訊監察書可佐，此一通
      聯內容提及被告叫游弘出來拿東西，適與證人游弘揚證述
      「在被告住處，被告提供海洛因予伊」之情節相符，且通
      聯內容內提及被告要拿東西給證人游弘揚，但是二人於電
      話內容內卻以彼此所知的「那支」之隱晦言語來溝通，此
      舉亦與一般毒品人口聯絡毒品事宜所慣用之通聯方式相符
      。依此，益徵證人游弘揚於偵查中之證詞，確屬真實可採
      。
（四）至於證人游弘揚於審理中雖不否認「99年12月1日伊有在
      被告住處內施用海洛因」乙情（見本院卷第161頁），惟
      卻改稱「是我自己拿被告的海洛因來施用，我不記得被告
      有無看見。」、「我忘記99年12月1日晚間6時28分37秒許
      與被告通聯是在講什麼事，不是聯絡去被告那裡施用海洛
      因毒品。」云云（見本院卷第145、157至158、161至162
      頁），然被告於審理中業已供承「99年12月1日晚上，游
      弘揚拿我的海洛因來施用時，我有看見，因為游弘揚跟我
      很好，所以我沒有制止他。」等情在卷（見本院卷第16至
      17、20頁），顯見證人游弘揚於審理中改稱「是我自己拿
      被告的海洛因來施用，我不記得被告有無看見。」云云，
      顯屬事後迴護被告之含混模糊、避重就輕之詞，並不足採
      信。另參諸前舉被告與證人游弘揚於99年12月1日晚間6時
      28分37秒許之通訊監察譯文內容，及被告與證人游弘揚於
      99年12月1日其他通聯之通訊監察譯文內容：
      99年12月01日11時12分55秒許：
      「B（游弘揚）：我要去你家拿記憶卡。
        A（被告）：那你先去。我剛到這邊裝監視器。你來這。
        B：我不要，你在那邊坐5分鐘就好。」、
      99年12月01日11時45分05秒許：
      「B：你在那？
        A：羅高樓下，來阿。
        B：不要。」、
      99年12月01日12時18分許：
      「B（游弘揚）：我要回去了。你要用喔。
        A（被告）：嗯。」、
      99年12月01日12時29分27秒許：
      「A：你出來要聽我的方法改喔。
        B：好啦。
        A：你出來了嗎？
        B：要坐車了。
        A：你到再打給我。」、
      99年12月01日12時41分49秒許：
      簡訊「工具準備一下你在家等我要準備多一典」、
      99年12月01日13時23分40秒許：
      「A：你在那？
        B：我剛回到家，你過來大洲。」、
      99年12月01日13時33分30秒許：
      「A：開門，我到了。
        B：恩。」、
      99年12月01日13時31分12秒許：
      「B：你幫我那個一下，剛「阿凱」的『原子筆』有水...
      」、
      99年12月01日13時32分10秒許：
      「B：剛「阿凱」的『原子筆』有水，我不知道裡面好東
           西，把它射掉，他現在剛睡醒很難過。
        A：『件』在我這，叫他先用吃的，他哥那邊也有阿。
        B：他用打的，而且他哥又不給他。
        A：你不要來這邊，你看到羅東那邊再打給我。」、
      99年12月01日13時32分10秒許：
      「A：你電話打了又不來拿。
        B：你斷話後我以為你會再打，我是要跟你說，「英凱
           」說要自己跟兄拿。
        A：這邊的兄都走了。」、
      99年12月01日13時32分10秒：
       「B：你在那？
        A：羅高阿。
        B：那我去找你喔。」（見宜蘭地檢署99年度他字第128
      6號卷第22、23頁），可知被告與證人游弘揚進行通聯時
      ，如果是不怕別人知道的內容、物品，二人會直接於通聯
      中說清楚，例如99年12月01日11時12分55秒通聯時，就直
      接明說「記憶卡」、「監視器」，但若是怕別人知道的內
      容、物品，就會以彼此所知之隱晦言語或代號稱之。是依
      被告與證人游弘揚99年12月1日所有之通訊監察譯文內容
      觀之，渠二人於99年12月1日晚間6時28分37秒許之通聯內
      容，確係毒品人口聯絡毒品事宜之通聯無訛，故證人游弘
      揚所稱「我忘記99年12月1日晚間6時28分37秒許與被告通
      聯是在講什麼事，不是聯絡去被告那裡施用海洛因毒品。
      」云云，亦屬狡飾迴護被告之詞，仍不足採信。
（五）至於辯護人雖辯護稱「游弘揚取用海洛因，係出於游弘揚
      本身之自發性行為，並非被告有主動轉讓之意思，被告只
      是對於游弘揚之使用海洛因消極的不予制止，此一消極不
      予制止之行為，與積極作為之轉讓行為之意涵並不相當，
      並不能因此即謂有轉讓之積極犯意。」云云，然查：依上
      開（一）所列證人游弘揚偵查中之證詞、（三）所列之通
      訊監察譯文，可知確實係被告積極的無償提供海洛因予游
      弘揚施用，顯然被告自始即有轉讓海洛因予游弘揚之犯意
      與犯行，辯護人前揭所辯顯與實情有間，尚不足採。
（六）綜上所述，此部分事證已臻明確，被告以首揭情詞否認犯
      行，要屬事後卸責諉過之詞，無可採信，其於附表四所示
      之時間、地點、聯絡方式與游弘揚聯絡後，將其所持有如
      附表四「轉讓數量」欄所示金額數量之海洛因毒品，無償
      轉讓予游弘揚之犯行，堪予認定，應依法論科。
五、轉讓安非他命予游弘揚部分【即事實欄（五）】：
    訊據被告矢口否認有何轉讓禁藥安非他命之犯行，辯稱「99
    年12月13日是游弘揚自己拿我的安非他命來施用的，不是我
    拿給他用的，我發現游弘揚拿我的安非他命施用時，他已經
    施用完了，我沒有轉讓的意思與犯行。」云云，辯護人亦辯
    護稱「游弘揚取用安非他命，係出於游弘揚本身之自發性行
    為，並非被告有主動轉讓之意思，被告只是對於游弘揚之使
    用安非他命消極的不予制止，此一消極不予制止之行為，與
    積極作為之轉讓行為之意涵並不相當，並不能因此即謂有轉
    讓之積極犯意。」云云，然查：
（一）證人游弘揚於檢察官偵訊及本院審理時業已結證「99年12
      月13日晚上，張華舜在被告住處施用安非他命，張華舜所
      施用之安非他命是被告提供的。張華舜施用安非他命，我
      也有一起施用。是被告將安非他命放入玻璃球吸食器後，
      我們三人輪流施用，當天被告放了約值新臺幣三千元的安
      非他命到玻璃球內，我們三人大概用了一半。被告並沒向
      我或張華舜收錢。」等情明確（見宜蘭地檢署99年度他字
      第1286號卷第33頁，本院卷第158至160、222至224頁），
      核與證人張華舜於檢察官偵訊及本院審理時所結證「99年
      12月13日晚上10、11時許，我到被告位於宜蘭縣羅東鎮○
      ○○路188號8樓之3住處時，我看見玻璃吸食器內有安非
      他命，我就問被告可否讓我施用，被告回答『嗯，可以用
      』，我就拿起來施用。當天被告及游弘揚都有施用安非他
      命，我是最後一個施用的。被告並沒有向我及游弘揚收取
      施用安非他命的錢。」等情綦詳（見宜蘭地檢署99年度他
      字第1286號卷第11頁，本院卷第164至166、169至170、17
      4至175頁）。而衡諸證人張華舜、游弘揚與被告間並無任
      何深仇大恨，證人張華舜、游弘揚均無設詞誣陷被告之動
      機存在，倘被告並無將安非他命無償撥讓予證人游弘揚，
      衡諸常情，證人游弘揚、張華舜當無一致捏造不利於被告
      之供述之理。更何況，證人張華舜、游弘揚前揭證詞，亦
      與被告所坦認「99年12月13日晚上10、11時許，游弘揚在
      伊住處宜蘭縣羅東鎮○○○路188號8樓之3時，曾施用伊
      所有之安非他命。游弘揚一次施用的量，大約是價值新臺
      幣500元。伊並未向游弘揚收錢。」之情節相符（見本卷
      第21、46、260頁），且由被告在99年12月15日晚間10時5
      分許，遭警方查扣安非他命12包之事實，亦可佐證被告確
      實能持有可供轉讓用之安非他命毒品，依此，足見證人游
      弘揚、張華舜前揭指訴確非虛構。
（二）至於被告及辯護人雖以前揭情詞置辯，然依上開證人張華
      舜、游弘揚之證詞，可知確實係被告積極的無償提供安非
      他命予游弘揚施用，顯然被告自始即有轉讓安非他命予游
      弘揚之犯意與犯行，被告及辯護人所辯「是游弘揚自己拿
      被告所有之安非他命來施用，被告僅是消極的未制止張華
      舜之行為，被告並無轉讓之意思與行為。」云云，顯與實
      情有間，均不足採。
（三）綜上所述，此部分事證已臻明確，被告以首揭情詞否認犯
      行，要屬事後卸責諉過之詞，無可採信，其於附表五所示
      之時間、地點，以附表所示之聯絡方式與游弘揚聯絡後，
      將其所持有如附表五「轉讓數量」欄所示金額數量之禁藥
      安非他命毒品，無償轉讓予游弘揚之犯行，已堪予認定，
      應依法論科。
六、轉讓海洛因、安非他命予游弘揚部分【即事實欄（六）】：
    訊據被告矢口否認有何轉讓海洛因及禁藥安非他命之犯行，
    辯稱「我沒有於99年12月15日，在『英豪』的住處，轉讓海
    洛因、安非他命予游弘揚。」云云，然查：
（一）證人游弘揚已於檢察官偵訊時結證「被告於99年12月5日
      晚間7、8時許，在大洲『英豪』住處，免費請我施用安非
      他命，約值七、八百元的量，也有免費請我施用海洛因，
      約值一千元的量，被告是同時將海洛因及安非他命交給我
      。」等情綦詳（見宜蘭地檢署99年度他字第1286號卷第33
      頁，本院卷第220至221頁），而衡諸證人游弘揚與被告十
      分的親密友好，彼此並無任何深仇大恨，顯然證人游弘揚
      並無設詞誣陷被告之動機存在，倘被告並無將海洛因、安
      非他命無償撥讓予證人游弘揚，衡諸常情，證人游弘揚當
      無於檢察官偵訊時故意捏造不利於被告之供述之理。更何
      況，證人游弘揚前揭證詞，亦與被告所坦認「『英豪』是
      游弘揚的朋友，我也認識，『英豪』是住在宜蘭縣三星鄉
      大洲村。99年12月15日晚上7、8時許，我到『英豪』住處
      時，曾在『英豪』的房間內施用安非他命，施用後有剩一
      些安非他命在吸食器內，游弘揚就自己拿那些剩下的安非
      他命來施用。」之情節部分相符（即安非他命部分，見本
      院卷第20、261頁），足見證人游弘揚前揭指訴應非虛構
      。
（二）其次，依前所述，證人游弘揚曾因施用第一、二級毒品，
      而於99年6月9日經裁定送觀察勒戒之前案紀錄，且證人游
      弘揚於100年5月16日本院審理時復證稱「之前曾施用海洛
      因、安非他命，一直到2、3個月前才停止施用」等語，顯
      見證人游弘揚於99年12月15日當時，確有取得海洛因、安
      非他命施用之需求。另由被告在99年12月15日晚間10時5
      分許，遭警方查扣海洛因2包、安非他命12包之事實，亦
      可佐證被告確實能持有可供轉讓用之海洛因、禁藥安非他
      命毒品，依此，亦足以佐證證人游弘揚前揭偵查中之證詞
      ，應屬有據。
（三）再者，警方於99年12月15日晚間10時5分許，前往宜蘭縣
      羅東鎮○○○路188號8樓之3住處搜索逮捕被告時，證人
      游弘揚亦在現場，經警方帶回警局後，警方於99年12月16
      日凌晨零時許，採集證人游弘揚之尿液送驗後，其尿液檢
      驗結果呈現安非他命、甲基安非他命、嗎啡、可待因陽性
      反應之事實，亦有應受尿液採驗人尿液檢體採集送驗紀錄
      表、慈濟大學濫用藥物檢驗中心檢驗總表在卷可佐（見本
      院卷第268、269頁）。而「依據Clarke's Isolation and
      Identification of Drugs第二版記載，血液中藥物之半
      衰期（濃度減半所需時間）分別為安非他命12小時、甲基
      安非他命9小時。一般於尿液中可檢出之最大時限安非他
      命1至4天、甲基安非他命1至5天」、「海洛因於人體內可
      迅速代謝成6-乙醯嗎啡，然後轉變成嗎啡，根據Yong及Li
      k在Bulletin on Narcotics所發表之報告，施用海洛因後
      一小時，即可於尿液中檢出嗎啡成分。至於施用多久後仍
      可檢出相關成分，依據Cone及Welch發表於Journal of An
      alytical Toxicology（1991）之報告，分別施用單一劑
      量3mg及6mg之海洛因，可檢測到6-乙醯嗎啡之期間平均約
      2.4至4.2小時，最久者不超過8小時，即使施用更高劑量
      ，在24小時或更短期間內即無法檢出該成分，而可檢測到
      嗎啡之期間則平均約達17至26小時。」〈參見見司法院編
      印法官辦理刑事案件參考手冊（一）第140、148所附之行
      政院衛生署管制藥品管理局90年5月4日管檢字第93902號
      函、92年7月23日管檢字第0920005609號函〉，可見證人
      游弘揚於99年12月16日凌晨零時許為警採尿前之26小時內
      、96小時內確有施用海洛因、安非他命之行為。依此，更
      足以佐證證人游弘揚證稱「被告於99年12月5日晚間7、8
      時許，提供安非他命、海洛因予伊施用」乙情，確屬真實
      可信。
（四）至於證人游弘揚於本院審理時翻異前詞，改稱「99年12月
      15日晚上7、8時許，我曾到『英豪』位於宜蘭縣三星鄉大
      洲村的住處，但我不清楚當天被告有無提供海洛因、安非
      他命給我施用。」云云（見本院卷第159至160頁），然警
      方於99年12月15日晚間10時5分許，前往被告位於宜蘭縣
      羅東鎮○○○路188號8樓之3住處搜索時，證人游弘揚亦
      在場，且隨之於翌日凌晨1時40分許，接受警方詢問（見
      宜蘭地檢署99年度他字第1286號卷第15、16頁所附游弘揚
      警詢筆錄），此時相距「99年12月15日晚上7、8時許」約
      五、六個小時，則證人對於99年12月15日晚上7、8時至翌
      日接受警詢時所發生之事情，當記憶深刻才對，豈有「我
      不清楚被告有無於99年12月15日晚上7、8時許提供海洛因
      、安非他命給我施用」之理？更何況，被告業已坦認「99
      年12月15日晚上7、8時許，我到『英豪』住處時，曾在『
      英豪』的房間內施用安非他命，施用後有剩一些安非他命
      在吸食器內，游弘揚就自己拿那些剩下的安非他命來施用
      。」等情在卷，顯見證人游弘揚於審理中之證詞，係屬含
      混模糊、避重就輕、迴護被告之詞，並不足採信。
（五）另證人張華舜於審理中業已證稱「99年12月15日我與被告
      、游弘揚一起到『英豪』住處，在『英豪』住處時，我的
      視線並沒有一直跟著被告及游弘揚，被告與游弘揚、『英
      豪』曾一起進入『英豪』家的房間約十分鐘，當時我人在
      客廳，後來是我去敲上鎖的門，叫他們出來吃羊肉爐。我
      並沒有看見游弘揚施用海洛因或安非他命，如果游弘揚在
      『英豪』家的房間內施用海洛因、安非他命，我就無法看
      到。」等情甚明（見本院卷第171至174頁），因此，尚難
      據證人張華舜之證詞而為有利於被告之認定。
（六）綜上所述，此部分事證已臻明確，被告以首揭情詞否認犯
      行，要屬事後卸責諉過之詞，無可採信，其於附表六所示
      之時間、地點，以附表六所示之聯絡方式與游弘揚聯絡後
      ，同時將其所持有如附表六「轉讓數量」欄所示金額數量
      之海洛因、禁藥安非他命毒品，無償轉讓予游弘揚之犯行
      ，已堪予認定，應依法論科。
七、論罪科刑：
（一）核被告基於販售營利之意圖，於附表一所載之時、地，將
      安非他命出售予陳政隆以牟利之所為【事實欄（一）】，
      係犯毒品危害防制條例第4條第2項之販賣第二級毒品罪。
      被告於販賣前持有安非他命之低度行為，為販賣之高度行
      為所吸收，不另論罪。又被告犯前揭毒品危害防制條例第
      4條第2項之罪後，於偵查及審判中均自白坦承犯行，業經
      認定在前，爰依毒品危害防制條例第17條第2項規定，減
      輕其所犯毒品危害防制條例第4條第2項之罪之刑。又被告
      有事實欄所載之前案紀錄，且甫於99年7月16日易科罰金
      執行有期徒刑完畢之事實，有臺灣高等法院被告前案紀錄
      表（被告林昆鋒）在卷可稽，其於受有期徒刑之執行完畢
      後，五年以內故意再犯有期徒刑以上之販賣第二級毒品罪
      ，為累犯，應依刑法第47條第1項之規定加重其刑，惟因
      法定本刑無期徒刑部分，依刑法第65條第1項規定，不得
      加重，故僅就其餘有期徒刑及得併科罰金刑之部分，加重
      其刑，並與前揭減輕部分，先加後減之（無期徒刑部分依
      法不得加重，故僅減輕其刑）。至於辯護人雖辯護稱「被
      告已向警方供出其安非他命毒品來源為『黃群仰』，警方
      已因而查獲『黃群仰』販賣安非他命毒品之犯行，被告已
      符毒品危害防制條例第17條第1項『犯第4條至第8條、第1
      0條或第11條之罪，供出毒品來源，因而查獲其他正犯或
      共犯者，減輕或免除其刑。』規定，應予減、免其刑。」
      云云，然經本院依辯護人之聲請向宜蘭縣政府警察局羅東
      分局函詢之結果，羅東分局以100年3月15日警羅偵字第10
      03003911號函覆稱「被告供出其毒品來源係向『黃群仰』
      購買後轉賣，本分局已於100年3月21日向法院申請通訊監
      察，目前仍在偵辦中。」等語（見本院卷第68-1頁），且
      經調閱『黃群仰』之臺灣高等法院被告前案紀錄表所示，
      『黃群仰』並未有販賣毒品之案件遭檢察官分案偵查，是
      依本案判決時之既存證據資料，尚難認為已因被告供出毒
      品來源，而查獲販賣毒品正犯『黃群仰』，是本案自不符
      毒品危害防制條例第17條第1項所規定之要件，辯護人前
      揭所辯，尚非可採，被告並無適用該條項規定而減、免其
      刑之餘地，附此敘明。
（二）查安非他命毒品分屬毒品危害防制條例所規定之第二級毒
      品，及藥事法所規定之禁藥。是轉讓安非他命之行為，同
      受毒品危害防制條例第8條第2項之轉讓第二級毒品罪及藥
      事法第83條第1項之轉讓禁藥罪之規範，從而，被告明知
      為禁藥即安非他命而轉讓予他人之所為，除該當毒品危害
      防制條例第8條第2項之轉讓第二級毒品罪外，亦該當藥事
      法第83條第1項之轉讓禁藥罪，此係屬同一犯罪行為而同
      時有二種法律可資處罰之法條（規）競合情形，因藥事法
      第83條第1項規定「明知為偽藥或禁藥，而販賣、供應、
      調劑、運送、寄藏、牙保、轉讓或意圖販賣而陳列者，處
      七年以下有期徒刑，得併科新臺幣五百萬元以下罰金。」
      、毒品危害防制條例第8條第2項則規定「轉讓第二級毒品
      者，處六月以上五年以下有期徒刑，得併科新臺幣七十萬
      元以下罰金。」，依「重法優於輕法」之法理，本件自應
      適用藥事法第83條第1項之規定處斷。故核被告於附表二
      、五所載之時、地，將所持有之禁藥安非他命無償轉讓予
      張華舜、游弘揚之所為【事實欄（二）、（五）】，均係
      犯藥事法第83條第1項之轉讓禁藥罪【起訴書原記載被告
      所犯法條為毒品危害防制條例第8條第2項，嗣經蒞庭檢察
      官更正如上】。被告於轉讓行為前持有安非他命之低度行
      為，均為轉讓之高度行為所吸收，不另論罪。另被告有事
      實欄所載之前案紀錄，且甫於99年7月16日執行有期徒刑
      完畢之事實，已認定在前，其於受有期徒刑之執行完畢後
      ，五年以內故意再犯有期徒刑以上之轉讓禁藥罪二罪，俱
      為累犯，均應依刑法第47條第1項之規定加重其刑。至於
      辯護人雖辯護稱「被告對於張華舜、游弘揚在其住處，取
      用其所有之安非他命之事實，已於偵查及審判中自白，被
      告只是否認有轉讓的意思，故被告對於檢察官起訴之事實
      已於偵、審中自白，仍有毒品危害防制條例第17條第2項
      減刑規定之適用。」云云，然查被告於偵、審中始終否認
      有轉讓安非他命毒品予證人張華舜、游弘揚之犯意與犯行
      ，始終辯稱係證人張華舜、游弘揚自行取走伊所持有之安
      非他命施用，依此顯難認為被告業已自白檢察官起訴所指
      「轉讓安非他命予張華舜、游弘揚」之犯罪事實，自均無
      從適用毒品危害防制條例第17條第2項規定予以減刑。
（三）核被告於附表三、四所載之時、地，二度將所持有之海洛
      因無償轉讓予游弘揚之所為【事實欄（三）、（四）】，
      均係犯毒品危害防制條例第8條第1項之轉讓第一級毒品罪
      。被告於轉讓前持有海洛因之低度行為，均為轉讓之高度
      行為所吸收，不另論罪。另被告有事實欄所載之前案紀錄
      ，且甫於99年7月16日執行有期徒刑完畢之事實，已認定
      在前，其於受有期徒刑之執行完畢後，五年以內故意再犯
      有期徒刑以上之轉讓第一級毒品罪二罪，俱為累犯，均應
      依刑法第47條第1項之規定加重其刑。
（四）核被告於附表六所載之時、地，同時將所持有之海洛因、
      禁藥安非他命無償轉讓予游弘揚之所為【事實欄（六）】
      ，則係犯毒品危害防制條例第8條第1項之轉讓第一級毒品
      罪、藥事法第83條第1項之轉讓禁藥罪【起訴書原記載被
      告所犯法條為毒品危害防制條例第8條第2項，嗣經蒞庭檢
      察官更正如上】。被告於轉讓行為前持有海洛因、安非他
      命之低度行為，分別為轉讓之高度行為所吸收，均不另論
      罪。又被告係於同一時間、地點，以一行為同時無償轉讓
      海洛因及禁藥安非他命予游弘揚，為想像競合犯，應從一
      重之轉讓第一級毒品罪處斷。另被告有事實欄所載之前案
      紀錄，且甫於99年7月16日執行有期徒刑完畢之事實，已
      認定在前，其於受有期徒刑之執行完畢後，五年以內故意
      再犯有期徒刑以上之本罪，為累犯，應依刑法第47條第1
      項之規定加重其刑。
（五）被告所犯附表一至六所列各罪，犯意各別，行為互殊，應
      予分論併罰。至於辯護人雖辯護稱「被告於99年12月13日
      係同時轉讓安非他命予張華舜與游弘揚，應論以想像競合
      犯一罪」云云，查被告所為附表二、五之轉讓禁藥安非他
      命之犯行，雖係於同一地點、相近時間為之，然依前揭證
      人張華舜之證詞，可知被告先後無償轉讓安非他命予游弘
      揚、張華舜，其時間仍屬可分、且行為對象截然不同，係
      出於不同之犯罪決意，自屬不同之二犯罪行為，不能認為
      屬一行為觸犯數罪名之想像競合犯，辯護人前揭辯詞，尚
      非可採。
（六）爰審酌被告之素行、智識程度；犯罪之動機、目的、手段
      ；為一己私利而販售具成癮性、濫用性、侵害性之第二級
      毒品安非他命以營利，對他人身心健康及社會治安戕害甚
      鉅，其各次販賣所得利益之多寡；任意轉讓具成癮性、濫
      用性、侵害性之第一級毒品海洛因、禁藥（第二級毒品）
      安非他命，對他人身心健康及社會治安戕害甚鉅；犯後態
      度等一切情狀，就被告所犯各罪，分別量處如附表一至六
      「宣告刑」欄所示之刑。又扣案之第一級毒品海洛因2包
      （毛重共計1.4公克），不問屬於被告與否，均應依毒品
      危害防制條例第18條第1項前段規定，於各有關海洛因毒
      品之罪下，宣告沒收銷燬之，並併執行之。扣案之第二級
      毒品安非他命12包（毛重共計13.85公克），不問屬於被
      告與否，均應依毒品危害防制條例第18條第1項前段規定
      ，於各有關安非他命毒品之罪下，宣告沒收銷燬之，並併
      執行之。扣案之門號0000000000號行動電話手機（含SIM
      卡1張）1具，為被告所有，且係供犯附表一、三、四各罪
      所用之物，均應依毒品危害防制條例第19條第1項之規定
      ，於附表一、三、四各罪下，宣告沒收之，並併執行之。
      扣案之電子磅秤1台為被告所有，且係供犯附表一販賣第
      二級毒品罪所用之物，應依毒品危害防制條例第19條第1
      項之規定，於附表一之罪下，宣告沒收之，並併執行之。
      另被告販賣第二級毒品所得之財物新臺幣二千五百元（即
      附表一「交易金額」欄內所示金額），雖未扣案，仍應依
      毒品危害防制條例第19條第1項之規定，於附表一之販賣
      第二級毒品罪下，宣告沒收之，如全部或一部不能沒收時
      ，以其財產抵償之，並併執行之。至於其餘扣案之提撥管
      2支、注射針筒50支、分裝袋2包、門號0000000000號行動
      電話手機（含SIM卡1張）1具、吸食器1組等物，被告已否
      認係供犯本案附表一至六各罪所用之物，且公訴人亦未能
      舉證證明上開物品與被告所犯前揭各罪有關，爰均不另為
      沒收之諭知。
參、無罪部分：
一、公訴意旨另以：被告林昆鋒另於附表七所示之時、地，販賣
    第一級毒品海洛因予游弘揚三次，而從中牟取利益，因認被
    告此部分所為另涉犯販賣第一級毒品罪三罪。
二、按被告未經審判證明有罪確定前，推定其為無罪；犯罪事實
    應依證據認定之，無證據不得認定其犯罪事實；不能證明被
    告犯罪者，應諭知無罪之判決，刑事訴訟法第154條第1項、
    第2項、第301條第1項分別定有明文。又認定犯罪事實所憑
    之證據，雖不以直接證據為限，間接證據亦包括在內；然而
    無論直接或間接證據，其為訴訟上之證明，須於通常一般之
    人均不致有所懷疑，而得確信其為真實之程度者，始得據為
    有罪之認定，倘其證明尚未達到此一程度，而有合理之懷疑
    存在，無從為有罪之確信時，自得為無罪之判決（參見最高
    法院76年度台上字第4986號判例意旨）。另按刑事訴訟法第
    161條已於91年2月8日修正公布，其第1項規定：檢察官就被
    告犯罪事實，應負舉證責任，並指出證明之方法。因此，檢
    察官對於起訴之犯罪事實，應負提出證據及說服之實質舉證
    責任。倘其所提出之證據，不足為被告有罪之積極證明，或
    其指出證明之方法，無從說服法院以形成被告有罪之心證，
    基於無罪推定之原則，自應為被告無罪判決之諭知（參見最
    高法院92年度台上字第128號判例意旨）。再者，毒品危害
    防制條例第17條第1項規定，犯同條例第4條至第8條、第10
    條或第11條之罪，供出毒品來源，因而查獲其他正犯或共犯
    者，減輕或免除其刑。則施用毒品之人如供出毒品之來源，
    有可能因而獲邀減輕或免除其刑之寬典，故其陳述須無瑕疵
    可指外，且為擔保持有或施用毒品者所稱其所買受毒品指證
    之真實性，尤應有足以令人確信其陳述為真實之補強證據，
    始能資為論罪之依據。因而，事實審法院必須調查其他證據
    以為補強，使其證明力達於一般人均不致有所懷疑而得確信
    其為真實之程度，始得據為對他人不利之認定。而關於毒品
    施用者其所稱向某人購買毒品之供述，必須補強證據佐證，
    係指毒品購買者之供述縱使並無瑕疵，仍須補強證據佐證，
    以擔保其供述之真實性，該所謂補強證據，必須與施用毒品
    者關於相關毒品交易之供述，具有相當程度之關連性，且足
    使一般人對於施用毒品者之供述無合理之懷疑存在，而得確
    信其為真實，始足當之。至於購買毒品者先後陳述次數之多
    寡、內容是否一致，均非足以擔保其關於毒品來源陳述真實
    性之補強證據，故不能據為關於毒品來源之陳述是否與事實
    相符之判斷依據。
三、本件公訴意旨認被告涉犯附表七所示之販賣海洛因罪嫌，無
    非係以：證人游弘揚於檢察官偵訊時之證詞；扣案之海洛因
    、分裝袋、電子磅秤等為其論據。然訊據被告堅決否認有販
    賣海洛因之犯行，辯稱「我沒有於附表七所示之時、地，販
    賣海洛因予游弘揚。」等語，經查：
（一）證人游弘揚於99年12月16日接受檢察官偵訊時固然結證指
      稱「伊有於附表七所示時、地，即99年11月中旬連續三日
      晚間，在被告住處，向被告購買一千元之海洛因，前後共
      計三次」云云（見宜蘭地檢署99年度他字第1286號卷第31
      至32頁，本院卷第214至219頁），且經本院於100年7月11
      日審理期日勘驗該次偵訊光碟結果，確認被告確實曾向檢
      察官供述上開證詞，且於偵訊過程證人游弘揚全程站立於
      應訊臺前回答檢察官偵訊，並無身體搖晃、不舒服、毒癮
      發作現象，對檢察官所提每一個問題均針對問題回答，一
      問一答，並無聽不懂問題、答非所問之狀況，證人游弘揚
      回答問題，語氣平和、言語清楚，並無意識不清之情形（
      參見本院卷第213至230頁勘驗筆錄）。然證人游弘揚於10
      0年5月16日至本院接受交互詰問時，已結證「我並沒有在
      99年11月中旬，連續三天晚上，到被告住處，向被告購買
      海洛因。我在檢察官偵訊時所說向被告買海洛因的內容，
      都不是真的。」云云（見本院卷第141、150、151、157頁
      ），嗣於100年7月11日本院勘驗上開偵訊光碟後，證人游
      弘揚依然結證稱「我不知道為何在檢察官偵訊時會說向被
      告購買海洛因，我在審理中所說的才是實在的。」云云（
      見本院卷第231頁），顯然證人游弘揚前後證述之情節迥
      異，何者可信，已非無疑，自無從逕依其偵查中真實性有
      疑之證詞，即遽予推認被告有附表七所列之販賣海洛因之
      犯行。
（二）其次，扣案之海洛因、分裝袋、電子磅秤係於99年12月15
      日警方所搜索查扣之物品，此僅能證明被告於99年12月15
      日為警方查獲當時，持有上開物品之事實。而所扣得之海
      洛因、分裝袋、電子磅秤，縱屬可為販賣或轉讓毒品之佐
      證，但因其扣押日期係99年12月15日，與公訴意旨所指本
      件被告販賣海洛因予游弘揚之99年11月中旬，相距已達一
      個月，並無密切之關連性，自不足為前述證人游弘揚偵查
      中證詞之補強證據。
（三）因此，本件除證人游弘揚於偵查中真實性有疑之證詞外，
      並無被告之自白或其他補強證據，足以證明被告確有於附
      表七所示時、地，販賣海洛因予證人游弘揚以牟利之犯行
      。依據前揭二之說明，自難逕以證人游弘揚偵查中真實性
      有疑之單一指訴，即遽認被告有此部分販賣第一級毒品之
      犯行。綜上，公訴人所舉證據，尚不足為被告此部分有罪
      之積極證明。此外，復查無其他積極證據證明被告確有公
      訴人所指此部分之販賣海洛因犯行，揆諸首揭二之說明，
      自應為有利於被告之認定。從而，本件尚不能證明被告犯
      此部分之販賣第一級毒品罪，依法均應為無罪之諭知。
肆、證人游弘揚已於本院審理時供承「我在檢察官偵訊時所稱『
    向被告購買海洛因』的內容，都不是真的。我在審理中講的
    才實在。」等情甚明（見本院卷第157、231頁），則證人游
    弘揚於偵查中是否涉有偽證之罪嫌，宜由檢察官於本案確定
    後另行偵處。
據上論斷，應依刑事訴訟法第299條第1項前段、第301條第1項前
段，毒品危害防制條例第4條第2項、第8條第1項、第17條第2項
、第18條第1項前段、第19條第1項，藥事法第83條第1項、刑法
第11條前段、第55條、第47條第1項、第51條第5款、第9款、第
10款，判決如主文。
本案經檢察官陳錦雯到庭執行職務。
中    華    民    國    100    年    7     月    25    日
                  刑事第二庭審判長法  官  林惠玲
                                  法  官  張育彰
                                  法  官  劉家祥
以上正本證明與原本無異。
如不服本判決應於收受送達後十日內向本院提出上訴書狀，並應
敘述具體理由；其未敘述上述理由者，應於上訴期間屆滿後二十
日內向本院補提理由書(均須按他造當事人之人數附繕本)「切勿
逕送上級法院」。
                                  書記官 葉書毓
中    華    民    國    100    年    7     月    25    日
附錄本案論罪科刑法條：
毒品危害防制條例第4條
製造、運輸、販賣第一級毒品者，處死刑或無期徒刑；處無期徒
刑者，得併科新臺幣2千萬元以下罰金。
製造、運輸、販賣第二級毒品者，處無期徒刑或7年以上有期徒
刑，得併科新臺幣1千萬元以下罰金。
製造、運輸、販賣第三級毒品者，處5年以上有期徒刑，得併科
新臺幣7百萬元以下罰金。
製造、運輸、販賣第四級毒品者，處3年以上10年以下有期徒刑
，得併科新臺幣3百萬元以下罰金。
製造、運輸、販賣專供製造或施用毒品之器具者，處1年以上7年
以下有期徒刑，得併科新臺幣1百萬元以下罰金。
前五項之未遂犯罰之。
毒品危害防制條例第8條
轉讓第一級毒品者，處1年以上7年以下有期徒刑，得併科新臺幣
1百萬元以下罰金。
轉讓第二級毒品者，處6月以上5年以下有期徒刑，得併科新臺幣
70萬元以下罰金。
轉讓第三級毒品者，處3年以下有期徒刑，得併科新臺幣30萬元
以下罰金。
轉讓第四級毒品者，處1年以下有期徒刑，得併科新臺幣10萬元
以下罰金。
前四項之未遂犯罰之。
轉讓毒品達一定數量者，加重其刑至二分之一，其標準由行政院
定之。
藥事法第83條
明知為偽藥或禁藥，而販賣、供應、調劑、運送、寄藏、牙保、
轉讓或意圖販賣而陳列者，處7年以下有期徒刑，得併科新臺幣5
百萬元以下罰金。
犯前項之罪，因而致人於死者，處7年以上有期徒刑，致重傷者
，處3年以上12年以下有期徒刑。
因過失犯第1項之罪者，處2年以下有期徒刑、拘役或科新臺幣30
萬元以下罰金。
第1項之未遂犯罰之。
  附表一、販賣安非他命予證人陳政隆部分
┌──┬────┬────┬────┬───────┬────┬────┬─────────┐
│毒品│交易時間│交易地點│交易金額│聯絡方式      │所犯法條│罪名    │宣告刑            │
│種類│(民國)  │        │(新臺幣)│              │        │        │                  │
├──┼────┼────┼────┼───────┼────┼────┼─────────┤
│安非│99年12月│宜蘭縣羅│2500元  │林昆鋒以098358│毒品危害│販賣第二│有期徒刑參年捌月。│
│他命│6日至9日│東鎮興東│        │9770號電話與陳│防制條例│級毒品罪│扣案之第二級毒品安│
│    │間之某日│南路188 │        │政隆聯絡後，由│第4條第2│，累犯  │非他命拾貳包（毛重│
│    │        │號8樓之3│        │林昆鋒將安非他│項      │        │共計拾參點捌伍公克│
│    │        │樓下    │        │命毒品交給陳政│        │        │），均沒收銷燬之；│
│    │        │        │        │隆，陳政隆將價│        │        │扣案之門號０九八三│
│    │        │        │        │金交給林昆鋒。│        │        │五八九七七０號行動│
│    │        │        │        │              │        │        │電話手機（含SIM卡 │
│    │        │        │        │              │        │        │壹張）壹具、電子磅│
│    │        │        │        │              │        │        │秤壹台，均沒收之；│
│    │        │        │        │              │        │        │販賣第二級毒品所得│
│    │        │        │        │              │        │        │財物新臺幣貳仟伍佰│
│    │        │        │        │              │        │        │元沒收之，如全部或│
│    │        │        │        │              │        │        │一部不能沒收時，以│
│    │        │        │        │              │        │        │其財產抵償之。    │
└──┴────┴────┴────┴───────┴────┴────┴─────────┘
    附表二、轉讓禁藥安非他命予證人張華舜部分
┌──┬────┬────┬────┬───────┬────┬────┬─────────┐
│毒品│轉讓時間│轉讓地點│轉讓數量│聯絡轉讓方式  │所犯法條│罪名    │宣告刑            │
│種類│(民國)  │        │        │              │        │        │                  │
├──┼────┼────┼────┼───────┼────┼────┼─────────┤
│禁藥│99年12月│宜蘭縣羅│價值約新│張華舜於左列時│藥事法第│轉讓禁藥│有期徒刑拾月。扣案│
│安非│13日晚間│東鎮興東│臺幣300 │間，到林昆鋒之│83條第1 │罪，累犯│之第二級毒品安非他│
│他命│10、11時│南路188 │元之禁藥│左列住處後，林│項      │        │命拾貳包（毛重共計│
│    │許      │號8樓之3│安非他命│昆鋒將其所持有│        │        │拾參點捌伍公克），│
│    │        │        │（其數量│之左列數量禁藥│        │        │均沒收銷燬之。    │
│    │        │        │未達加重│安非他命毒品，│        │        │                  │
│    │        │        │其刑標準│無償轉讓予張華│        │        │                  │
│    │        │        │—淨重十│舜。          │        │        │                  │
│    │        │        │公克）  │              │        │        │                  │
└──┴────┴────┴────┴───────┴────┴────┴─────────┘
    附表三、轉讓海洛因予證人游弘揚部分
┌──┬────┬────┬────┬───────┬────┬────┬─────────┐
│毒品│轉讓時間│轉讓地點│轉讓數量│聯絡轉讓方式  │所犯法條│罪名    │宣告刑            │
│種類│(民國)  │        │        │              │        │        │                  │
├──┼────┼────┼────┼───────┼────┼────┼─────────┤
│海洛│99年11月│宜蘭縣三│價值約新│游弘揚以093576│毒品危害│轉讓第一│有期徒刑壹年肆月。│
│因  │23日晚間│星鄉大洲│臺幣500 │0117號行動電話│防制條例│級毒品罪│扣案之第一級毒品海│
│    │某時    │村林昆鋒│元之海洛│與林昆鋒持用之│第8條第1│，累犯  │洛因貳包（毛重共計│
│    │        │友人「英│因（其數│0000000000號行│項      │        │壹點肆公克），均沒│
│    │        │凱」、「│量未達加│動電話聯絡後，│        │        │收銷燬之；扣案之門│
│    │        │英豪」之│重其刑標│在左列時間、地│        │        │號00000000│
│    │        │住處    │準—淨重│點，林昆鋒將其│        │        │七０號行動電話手機│
│    │        │        │五公克）│所持有之左列數│        │        │（含SIM卡壹張）壹 │
│    │        │        │        │量海洛因毒品，│        │        │具，沒收之。      │
│    │        │        │        │無償轉讓予游弘│        │        │                  │
│    │        │        │        │揚。          │        │        │                  │
└──┴────┴────┴────┴───────┴────┴────┴─────────┘
    附表四、轉讓海洛因予證人游弘揚部分
┌──┬────┬────┬────┬───────┬────┬────┬─────────┐
│毒品│轉讓時間│轉讓地點│轉讓數量│聯絡轉讓方式  │所犯法條│罪名    │宣告刑            │
│種類│(民國)  │        │        │              │        │        │                  │
├──┼────┼────┼────┼───────┼────┼────┼─────────┤
│海洛│99年12月│宜蘭縣羅│價值約新│游弘揚以093576│毒品危害│轉讓第一│有期徒刑壹年肆月。│
│因  │1日晚間 │東鎮興東│臺幣 500│0117號行動電話│防制條例│級毒品罪│扣案之第一級毒品海│
│    │某時    │南路188 │元之海洛│與林昆鋒持用之│第8條第1│，累犯  │洛因貳包（毛重共計│
│    │        │號8樓之3│因（其數│0000000000號行│項      │        │壹點肆公克），均沒│
│    │        │        │量未達加│動電話聯絡後，│        │        │收銷燬之；扣案之門│
│    │        │        │重其刑標│在左列時間、地│        │        │號00000000│
│    │        │        │準—淨重│點，林昆鋒將其│        │        │七０號行動電話手機│
│    │        │        │五公克）│所持有之左列數│        │        │（含SIM卡壹張）壹 │
│    │        │        │        │量海洛因毒品，│        │        │具，沒收之。      │
│    │        │        │        │無償轉讓予游弘│        │        │                  │
│    │        │        │        │揚。          │        │        │                  │
└──┴────┴────┴────┴───────┴────┴────┴─────────┘
    附表五、轉讓禁藥安非他命予證人游弘揚部分
┌──┬────┬────┬────┬───────┬────┬────┬─────────┐
│毒品│轉讓時間│轉讓地點│轉讓數量│聯絡轉讓方式  │所犯法條│罪名    │宣告刑            │
│種類│(民國)  │        │        │              │        │        │                  │
├──┼────┼────┼────┼───────┼────┼────┼─────────┤
│禁藥│99年12月│宜蘭縣羅│價值約新│游弘揚於左列時│藥事法第│轉讓禁藥│有期徒刑拾月。扣案│
│安非│13日晚間│東鎮興東│臺幣500 │間，到林昆鋒之│83條第1 │罪，累犯│之第二級毒品安非他│
│他命│10、11時│南路188 │元之禁藥│左列住處後，林│項      │        │命拾貳包（毛重共計│
│    │許      │號8樓之3│安非他命│昆鋒將其所持有│        │        │拾參點捌伍公克），│
│    │        │        │（其數量│之左列數量禁藥│        │        │均沒收銷燬之。    │
│    │        │        │未達加重│安非他命毒品，│        │        │                  │
│    │        │        │其刑標準│無償轉讓予游弘│        │        │                  │
│    │        │        │—淨重十│揚。          │        │        │                  │
│    │        │        │公克）  │              │        │        │                  │
│    │        │        │        │              │        │        │                  │
└──┴────┴────┴────┴───────┴────┴────┴─────────┘
    附表六、轉讓海洛因及禁藥安非他命予證人游弘揚部分
┌──┬────┬────┬────┬───────┬────┬────┬─────────┐
│毒品│轉讓時間│轉讓地點│轉讓數量│聯絡轉讓方式  │所犯法條│罪名    │宣告刑            │
│種類│(民國)  │        │        │              │        │        │                  │
├──┼────┼────┼────┼───────┼────┼────┼─────────┤
│海洛│99年12月│宜蘭縣三│價值約新│游弘揚於左列時│毒品危害│轉讓第一│有期徒刑壹年陸月。│
│因、│15日晚間│星鄉大洲│臺幣7、8│間，到左列處所│防制條例│級毒品罪│扣案之第一級毒品海│
│禁藥│7、8時許│村林昆鋒│00元之禁│後，林昆鋒將其│第8條第1│，累犯  │洛因貳包（毛重共計│
│安非│        │友人「英│藥安非他│所持有之左列數│項、藥事│        │壹點肆公克）、第二│
│他命│        │豪」之住│命（其數│量海洛因及禁藥│法第83條│        │級毒品安非他命拾貳│
│    │        │處      │量未達加│安非他命毒品，│第1項   │        │包（毛重共計拾參點│
│    │        │        │重其刑標│同時無償轉讓予│        │        │捌伍公克），均沒收│
│    │        │        │準—淨重│游弘揚。      │        │        │銷燬之。          │
│    │        │        │十公克）│              │        │        │                  │
│    │        │        │及價值約│              │        │        │                  │
│    │        │        │新臺幣10│              │        │        │                  │
│    │        │        │00元之海│              │        │        │                  │
│    │        │        │洛因（其│              │        │        │                  │
│    │        │        │數量未達│              │        │        │                  │
│    │        │        │加重其刑│              │        │        │                  │
│    │        │        │標準—淨│              │        │        │                  │
│    │        │        │重五公克│              │        │        │                  │
│    │        │        │）      │              │        │        │                  │
│    │        │        │        │              │        │        │                  │
│    │        │        │        │              │        │        │                  │
└──┴────┴────┴────┴───────┴────┴────┴─────────┘
    附表七、販賣海洛因予證人游弘揚部分（無罪）
┌──┬────┬────┬────┬───────┬─────────┐
│毒品│轉讓時間│交易地點│交易次數│交易金額（新臺│聯絡方式          │
│種類│(民國)  │        │        │幣）          │                  │
├──┼────┼────┼────┼───────┼─────────┤
│海洛│99年11月│宜蘭縣羅│三次（每│每次新臺幣1000│證人游弘揚直接前往│
│因  │中旬連續│東鎮興東│日一次）│元            │林昆鋒住處購買，並│
│    │3日晚間 │南路188 │        │              │由林昆鋒與證人游弘│
│    │        │號8樓之3│        │              │揚交易。          │
│    │        │        │        │              │                  │
│    │        │        │        │              │                  │
└──┴────┴────┴────┴───────┴─────────┘